【裁判字號】    97,裁,5320
【裁判日期】    971218
【裁判案由】    都市計畫法
【裁判全文】
最  高  行  政  法  院  裁  定
                                      97年度裁字第5320號
聲  請  人  甲○○
上列聲請人因與相對人苗栗縣苑裡鎮公所間都市計畫法事件，對
於中華民國97年9月18日本院97年度裁字第4487號裁定，聲請再
審，本院裁定如下：
    主  文
再審之聲請駁回。
再審訴訟費用由聲請人負擔。
    理  由
一、按對於確定裁定聲請再審，應依行政訴訟法第283條準用同
    法第277條第1項第4款之規定表明再審理由，此為必須具備
    之程式。所謂表明再審理由，必須指明確定裁定有如何合於
    行政訴訟法第273條所定再審事由之具體情事，始為相當。
    倘僅泛言有再審事由而無具體情事者，仍難謂已合法表明再
    審理由，所為再審之聲請，即屬不合法。
二、聲請人之母吳梅為辦理農地贈與事宜，於民國93年2月13日
    向相對人申請坐落苗栗縣苑裡鎮○○段224、225地號土地之
    都市計畫土地使用分區證明書，聲請人於同年4月7日檢附原
    核發分區證明書再提出申請，要求在該分區證明書備註欄，
    改註為「細部計畫未完成，尚未能准許依變更後計畫用途使
    用」。相對人駁回所請，聲請人不服，循序提起本件行政訴
    訟，經臺中高等行政法院（下稱原審法院）以93年度訴字第
    606號判決駁回，復經本院95年度判字第1573號判決駁回上
    訴確定在案，聲請人仍不服，對之向本院提起再審之訴，案
    移原審法院97年度再字第23號裁定以再審不合法予以駁回，
    聲請人猶未甘服，提起抗告，經本院97年度裁字第4487號裁
    定（下稱原確定裁定）認原審法院裁定以其「所提再審之訴
    不合上開法定要件為由，予以駁回，究竟有何違法或不當，
    於抗告狀均未置一詞，徒就其於原審所提之再審事由重為主
    張」，以其抗告無理由予以駁回，聲請人不服，本於行政訴
    訟法第273條第1項第1款之事由對原確定裁定聲請再審。其
    再審聲請意旨略以：依93年4月2l日會勘紀錄結論，可證明
    申請基地並未面臨都市○○道路或現有道路。又依相對人核
    發之苑裡鎮都市計畫土地使用分區證明書，未發布細部計畫
    地區應依都市計畫法第17條規定辦理。本件非如相對人93年
    5月4日現場會勘紀錄所稱：苑裡都市計畫對該地區並無附帶
    限制建築之相關規定。苑裡都市計畫尚未依法發布細部計畫
    ，亦未豎立都市計畫樁，與都市計畫法臺灣省施行細則第2
    條所稱「能確定建築線」或「主要公共設施已依照主要計畫
    興建完成」不符，本件適用法規顯有錯誤。原審法院既認本
    件符合免稅規定而為農地，自應加註細部計畫尚未完成等語
    而不依法加註，本件自有行政訴訟法第273條第1項第1款之
    再審事由云云。經核聲請再審狀所陳各節，無非係就本件實
    體關係事實認定及證據調查加以主張，而對其所聲請再審之
    本院原確定裁定以其前程序之抗告無理由駁回其抗告，所適
    用之法規有何顯然不合於法規規定，或有如何顯然違背司法
    院解釋或本院判例之情事，並未具體敘明，難謂已合法表明
    再審理由。依首揭規定及說明，本件聲請再審為不合法，應
    予駁回。
三、據上論結，本件聲請為不合法。依行政訴訟法第283條、第
    278條第1項、第104條、民事訴訟法第95條、第78條，裁定
    如主文。
中    華    民    國    97    年    12    月    18    日
                    最高行政法院第一庭
                        審判長法官  鄭  淑  貞
                              法官  廖  宏  明
                              法官  黃  合  文
                              法官  帥  嘉  寶
                              法官  胡  方  新
以  上  正  本  證  明  與  原  本  無  異
中    華    民    國    97    年    12    月    18    日
                              書記官  郭  育  玎


司法院資訊處製作；財團法人民間司法改革基金會備份。
